PEDRO ALBERTO XOOL NIC



\$ 9999700581

Mérida, Yucatán.

pedroxool49@gmail.com

in Ir a Linkedin

Ver Portafolio

HABILIDADES

Word

Excel

Power Point

BD

Backend

Frontend

Diseño Gráfico

Electricidad y Electrónica

IDIOMAS

✓ Inglés: Medio✓ Español: Nativo

INTERESES

Viajar

Soccer

Series

PERFIL

Joven egresado del Instituto Tecnológico de Mérida de la carrera de Ingeniería en Sistemas Computacionales, en trámites de titulación.

Actualmente laborando en SOFTREK, Como desarrollador Full Stack en el area turistica y de contac center Call In, anteriormente laborando en ISI SURESTE como WEB MASTER administrando Hosting VPS y a cargo de 11 sitios web entre ellos, 5 tiendas online, así como instructor de talleres de informática para la capacitación del trabajo desde agosto del 2019 en Fundación Alborada AC.

Líder de departamento de TI en Constructores Logar S.A. de C.V.

Participación como joven emprendedor e incubado por la empresa ENGEN, socio accionista de la empresa Mesebot.

Experiencia en sistemas computacionales y telecomunicaciones, experiencia en la industria 4.0. ganador de 3er lugar Hackaton Hacksureste industria 4.0.

Certificación en "Manejo de procesador de textos digitales" por la empresa CONOCER.

EDUCACIÓN

BACHILLERATO

Colegio de Bachilleres del Estado de Yucatán Físico - Matemático con Capacitación en Informática. Sept. 2012 - Jun 2015

Ingeniería en sistemas Computaciones

Instituto Tecnológico de Mérida Sept. 2016 - Ene 2021

Incubación y Consolidación de Empresa.

ENGEN Consultoría Ene. 2019 - Jul 2019

EXPERIENCIA PROFESIONAL

ISI SURESTE | Web Master

Jul 2021 – Mayo 2022 | Mérida Desarrollador Full Stack – Web Master

Constructores Logar | Líder de TI

Ene. 2021 – Oct 2021 | Mérida Soporte técnico remotamente, mantimento preventivo y corretivo de Pc's, diseño de proyectos y desarrollador web.

Mesebot | Socio Accionista y DBA Developer

Ene. 2019 - Actualidad | Mérida

Encargado de site de Telecomunicaciones, programador y DBA.